【裁判字號】    98,訴,1096
【裁判日期】    981119
【裁判案由】    違反槍砲彈藥刀械管制條例
【裁判全文】
臺灣桃園地方法院刑事判決              98年度訴字第1096號
公  訴  人  臺灣桃園地方法院檢察署檢察官
被      告  甲○○
                    （現另案於臺灣雲林監獄執行中）
指定辯護人  本院公設辯護人  陳瑞明
上列被告因違反槍砲彈藥刀械管制條例等案件，經檢察官提起公
訴（97年度偵字第18353 號），本院判決如下：
    主  文
甲○○未經許可，寄藏可發射子彈具有殺傷力之改造手槍，處有
期徒刑年貳月，併科罰金新臺幣陸萬元，罰金如易服勞役，以
新臺幣壹仟元折算壹日；扣案之改造手槍壹支（仿ＢＥＲＥＴＴ
Ａ廠九二ＦＳ型半自動手槍型式，槍枝管制編號：000000
0000，含彈匣壹個）沒收之。又行使偽造私文書，足以生損
害於公眾及他人，處有期徒刑肆月；如附表一所示偽造之「乙○
○」署名拾壹枚、指印陸拾伍枚，均沒收之。應執行有期徒刑
年肆月，併科罰金新臺幣陸萬元，罰金如易服勞役，以新臺幣
壹仟元折算壹日；扣案之改造手槍壹支（仿ＢＥＲＥＴＴＡ廠九
二ＦＳ型半自動手槍型式，槍枝管制編號：000000000
0，含彈匣壹個）、如附表一所示偽造之「乙○○」署名拾壹
枚、指印陸拾伍枚，均沒收之。
    事  實
一、甲○○明知未經主管機關許可，不得持有並寄藏槍砲彈藥刀
    械管制條例所列管之槍枝，因某真實姓名年籍不詳綽號「小
    趙」之成年男子，於民國97年8 月16日，在桃園縣中壢市火
    車站後站某處，委託其代為保管具有殺傷力之仿BERETTA 廠
    92FS型半自動改造手槍1 支（含彈匣1 個，槍枝管制編號00
    00000000號），竟基於非法寄藏上開具有殺傷力之改造手槍
    之犯意，代為保管該具有殺傷力之改造手槍，而未經許可持
    有之，並於同年月18日搭乘不知情之友人林穎伸（業經不起
    訴處分確定）所駕駛車牌號碼7311－QK號自用小客車外出時
    ，將上開槍枝藏放該車右前座之前置物箱內。嗣於晚間11時
    30分許，行經桃園縣桃園市○○路○ 段617 號前，因行跡可
    疑，為警盤查，在該車右前座之前置物箱內扣得上開改造手
    槍而查獲，並另於車內查獲與本案無關如附表二所示之物。
二、甲○○遭警查獲改造手槍後，因其另案通緝中，詎為圖規避
    刑責，竟基於行使偽造私文書之單一犯意，自查獲時起，即
    假冒其兄乙○○之名義應訊，並在桃園縣政府警察局桃園分
    局埔子派出所，接續於附表一編號1 所示之桃園縣政府警察
    局搜索扣押筆錄「已扣押並付與扣押物收據…受執行人簽名
    捺印」欄，偽造「乙○○」之簽名及捺指印，表示已收受扣
    押物收據之意思，並於如附表一編號6 所示之逮捕通知書「
    被通知人通知方式」欄，填載「不用通知」之文句後，偽造
    「乙○○」之簽名於旁，表示不用將逮捕乙事通知他人之用
    意，據以偽造該等私文書，均持交承辦員警而行使之，復接
    續於附表一編號2 、3 、4 、5 、7 、8 、9 、10、11、12
    、13、14、15、16所示文件上，偽造「乙○○」之簽名及捺
    指印；另於同日晚間8 時31分許，在臺灣桃園地方法院檢察
    署檢察官訊問時，接續於附表一編號18所示證人結文上，偽
    造「乙○○」之簽名，表示其具結所證述內容屬實而無匿、
    飾、增、減之意思，據以偽造該私文書，持交承辦檢察官而
    行使之，並接續於附表一編號17所示同日訊問筆錄上偽造「
    乙○○」之簽名；復於同日晚間9 時14分許，在本院羈押調
    查庭訊問時，接續於附表一編號21所示送達證書「送達方法
    ：本人（簽名蓋章或按指印）」欄，偽造「乙○○」之署名
    ，表示已收受押票之意思，據以偽造該私文書，持交承辦書
    記官而行使之，並接續於附表一編號19、20所示文件上，偽
    造「乙○○」之簽名、指印（各文書上偽造之簽名及指印詳
    附表一），足以生損害於乙○○及司法機關偵查犯罪與文書
    之正確性。
三、案經桃園縣政府警察局桃園分局報請臺灣桃園地方法院檢察
    署檢察官偵查暨同署檢察官自動檢舉偵辦起訴。
    理  由
壹、證據能力
一、依刑事訴訟法第198 條、第208 條規定，所謂鑑定乃指於刑
    事訴訟程序中為取得證據資料而由檢察官或法官指定具有特
    別知識經驗之鑑定人、學校、機關或團體，就特定之事物，
    以其專業知識加以分析、實驗而作判斷，以為偵查或審判之
    參考。從而，不論鑑定人或鑑定機關、學校、團體，由檢察
    官或法官視具體個案之需要而選任，其所為之鑑定即具有證
    據能力，此乃同法第159 條第1 項之「除法律有規定者外」
    之傳聞法則例外規定。是刑事警察局97年9 月3 日刑鑑字第
    0970126646號槍彈鑑定書，依上開說明，有證據能力。
二、其餘本件認定事實所引用之本件卷內所有卷證資料（包含人
    證與文書證據、物證等證據）之證據能力，檢察官及被告、
    辯護人於本院審理時均不爭執，且並無證據證明係公務員違
    背法定程序所取得；又卷內之各項文書證據，亦無刑事訴訟
    法第159 條之4 第1 款、第2 款顯有不可信之情況，而不得
    作為證據之情形，故本院均認有證據能力。
貳、實體部分
一、事實欄一部分
    上開犯罪事實，業據被告於警詢、偵訊、本院準備程序、審
    理時坦承不諱（見偵卷第134 、154 至156 、159 頁，審訴
    卷第31頁，本院卷第22、23頁），並有桃園縣政府警察局桃
    園分局搜索扣押筆錄、扣押物品目錄表各1 件、查獲照片11
    張在卷足稽（見偵卷第62至72頁），復有經警於上開時地在
    被告所搭乘之車牌號碼7311－QK號自用小客車內右前座之前
    置物箱內查獲改造手槍1 支扣案可證。而該查扣改造手槍經
    送內政部警政署刑事警察局鑑驗結果，認係改造手槍（槍枝
    管制編號0000000000號），由仿BERETTA 廠92FS型半自動手
    槍製造之槍枝，換裝土造金屬槍管而成，擊發功能正常，可
    供擊發適用子彈使用，認具殺傷力等情，有該局97年9 月3
    日刑鑑字第0970126646號槍彈鑑定書乙份在卷可按，是被告
    上開具任意性之自白堪認與事實相符，事證明確，犯行洵堪
    認定。
二、事實欄二部分
    上開犯罪事實，已據被告於偵查及本院準備程序、審理時均
    坦承不諱（見偵卷第133 頁，本院審訴卷第31頁，本院卷第
    20至21、23頁），並有如附表一所示之書證在卷可稽，復有
    被告於查獲當時假冒「乙○○」，在警局所攝查獲照片可證
    （見偵卷第25頁），足認被告確有前揭假冒「乙○○」之名
    義應訊後，偽造如附表一所示「乙○○」之署名、指印之事
    實，事證已臻明確，犯行堪予認定，應依法論科。
三、論罪：
  (一)按寄藏與持有，均係將物置於自己實力支配之下，僅寄藏必
    先有他人之持有行為，而後始為受寄代藏而已，故寄藏之受
    人委託代為保管，其保管之本身，亦屬持有。查槍砲彈藥刀
    械管制條例係將「持有」與「寄藏」分別論罪處罰，而單純
    之「持有」，固不包括「寄藏」，但「寄藏」之受人委託代
    為保管，其保管本身所為之「持有」，既係「寄藏」之當然
    結果，法律上自宜僅就「寄藏」行為為包括之評價，不應另
    就「持有」予以論罪。是核被告甲○○於事實欄一所為，係
    犯槍砲彈藥刀械管制條例第8 條第4 項未經許可寄藏具殺傷
    力之改造手槍罪。公訴意旨認係犯未經許可持有改造手槍罪
    名，容有誤會，應予更正，爰依刑事訴訟法第95條規定告知
    變更後之罪名（見本院卷第23頁反面審判筆錄）。未經許可
    ，寄藏與持有槍枝，同規定於槍砲彈藥刀械管制條例第8 條
    第4 項，法條條項相同並無變更法條之問題，最高法院97年
    度臺上字第777 號判決參照，允宜敘明。
  (二)次按偽簽他人之姓名並按指印，該指印同為代表該被冒用者
    之姓名，作用及效力與署押無異，亦屬署押之一種。警方以
    「通知」之文件踐行刑事訴訟法第95條等所定告知程序時，
    被告於該「通知」之「被告知人」欄下偽簽姓名者，該「通
    知」實質上與詢問筆錄無異，仍屬公務員職務上所製作之公
    文書，非被告所製作之私文書，應論以偽造署押罪；又被告
    在「逮捕通知書」之「被通知人簽章」欄偽簽他人姓名捺指
    印，因非在「收受人簽章」欄為之，僅係處於受通知者之地
    位，並未表示另外製作何種文書（此與交通違規人在警員製
    作之交通違規通知單上「收受通知聯者簽章」欄內偽簽他人
    姓名，具有表示收到該通知單之意思，迥然不同），故該「
    通知」實質上與詢問筆錄無異，仍屬公務員職務上制作之公
    文書，並非被告所制作之私文書，自難認應成立刑法第210
    條之偽造私文書罪，應僅論以偽造署押罪；惟刑法上偽造署
    押罪，係指單純偽造簽名、畫押而言，若在制式之書類上偽
    造他人簽名，已為一定意思表示，具有申請書或收據等類性
    質者，則係犯偽造文書罪（最高法院91年度台非字第294 、
    295 號、88年度台非字第146 號判決、83年度第4 次刑事庭
    會議決議、94年7 月26日刑事庭會議決議意旨參照）。查被
    告在附表一編號2 至5 、7 至17、19、20所示之桃園縣政府
    警察局扣押筆錄、扣押物品目錄表、權利告知書、逮捕通知
    書、調查筆錄、口卡片、指紋卡片、查獲照片、個人戶籍資
    料查詢結果、毒品初步鑑驗報告單、尿液初步鑑驗報告單、
    臺灣桃園地方法院檢察署訊問筆錄、本院訊問筆錄等文書上
    ，偽造「乙○○」之署名、指印，僅分別係為踐行上開刑事
    訴訟法所規定之程序，或表示「甲○○」本人知悉該事項或
    作為確認身分之用，均純屬署押。而被告於附表一編號1、6
    、18、21之桃園縣政府警察局搜索扣押筆錄「付與扣押物收
    據」欄位、逮捕通知書之「被通之人通知方式」欄位記載「
    不用通知」後簽名及證人結文、送達證書上，偽造「乙○○
    」之署押，乃係分別表示「乙○○」本人已收取扣押物收據
    、同意不用通知、具結其所證述內容屬實、已收受送達文書
    等意思，均已具備私文書之性質，復均持交承辦警員、檢察
    官、承辦書記官進而行使，均已該當於刑法第216 條、第21
    0 條行使偽造私文書罪之構成要件。
  (三)是核被告就事實欄二所為，係犯刑法第216 條、第210 條之
    行使偽造私文書罪、第217 條之偽造署押罪。按依原判決認
    定之事實，被告係為規避刑責，以單一之犯意，接續於筆錄
    、指認照片之黏貼紙逮捕通知單上偽簽其堂弟「陳○○」之
    姓名，而分別成立偽造署押及偽造私文書罪，則其簽名之各
    個舉動，均為其基於單一犯意接續實施之一部，其以一接續
    行為，同時觸犯單純偽造署押及偽造文書罪，2 罪間應屬一
    行為觸犯2 罪名之想像競合關係；被告在「逕行逮捕告知單
    存查聯」上偽簽其兄姓名，係表示以其兄名義出具領取告知
    單之證明，即屬偽造私文書，並無原判決所指偽造署押為偽
    造私文書之階段行為之問題。又原判決事實欄既記載被告為
    逃避刑責，冒名應訊，乃基於「接續」犯意，先後偽簽其兄
    姓名，則多次偽造署押（其中一次成立偽造私文書罪）應僅
    成立單純一罪（司法院92年12月刑事確定裁判審查要旨第19
    輯第49、55頁參照）。被告於附表一所示文件上，偽造「乙
    ○○」署押之各個舉動，係基於冒用「乙○○」名義應訊之
    目的，均為其基於單一犯意接續實施之一部，係接續犯。被
    告於附表一編號6 之私文書上偽造「乙○○」署押之行為，
    為偽造私文書之階段行為，而其附表一編號1 、6 、18、21
    之偽造私文書低度行為，復為行使偽造私文書之高度行為所
    吸收，均不另論罪。被告在附表一編號1 、18、21文書上偽
    簽「乙○○」姓名，即屬偽造私文書，依前說明，並無偽造
    署押為偽造私文書之階段行為之問題，允宜敘明。公訴意旨
    認被告於附表一編號4 、5 之權利告知書「被告知人」欄、
    逮捕通知書「被通知人簽名捺印」欄偽造「乙○○」署押之
    行為，係犯偽造私文書罪云云，尚未有洽，此部分應變更起
    訴法條為偽造署押罪。被告一接續行為，同時觸犯單純偽造
    署押罪及行使偽造私文書罪，2 罪間屬一行為犯2 罪名之想
    像競合關係，應從一重之行使偽造私文書罪處斷。起訴意旨
    雖未敘及附表一編號8 、9 、19、20、21所示犯行，然此部
    分與已起訴經論罪科刑之部分，有接續犯之實質上一罪關係
    ，為起訴效力所及，本院自應併予審理。
  (四)被告所犯未經許可寄藏改造手槍罪及行使偽造私文書罪2 罪
    間，犯意各別，行為互殊，應分論併罰。爰審酌被告之素行
    、犯罪之動機、目的、手段、未經許可寄藏具有殺傷力改造
    手槍之時間僅有2 日、危害社會秩序之程度、冒用其兄「乙
    ○○」之名應訊，影響司法機關對犯罪追訴之正確性，且使
    乙○○可能無辜受刑事處罰，犯後知錯悔悟，態度尚稱良好
    等一切情狀，分別量處如主文所示之刑，並就所宣告之有期
    徒刑部分，依刑法第51條第5 款之規定，定其應執行之刑，
    暨依刑法第42條第3 項前段之規定，就罰金部分諭知如易服
    勞役之折算標準。
  (五)扣案之改造手槍1 支，為違禁物，應依刑法第38條第1 項第
    1 款規定宣告沒收之。如附表所示文書上偽造「乙○○」之
    署名共計31枚、指印共計65枚，均係偽造之署押（被告所按
    捺之指印，同為代表該被冒用者之姓名，作用及效力與署押
    無異，均係署押），不問屬於犯人與否，均應依刑法第219
    條規定宣告沒收。
據上論斷，應依刑事訴訟法第299 條第1 項前段、第300 條，槍
砲彈藥刀械管制條例第8 條第4 項，刑法第11條前段、第216 條
、第210 條、第217 條、第55條、第51條第5 款、第42條第3 項
前段、第38條第1 項第1 款、第219 條，判決如主文。
本案經檢察官陳仁傑到庭執行職務。
中    華    民    國    98    年    11    月    19    日
                  刑事第九庭  審判長法  官  吳為平
                                    法  官  林玉蕙
                                    法  官  蘇琬能
以上正本證明與原本無異。
如不服本判決應於收受判決後10日內向本院提出上訴書狀，並應
敘述具體理由。其未敘述上訴理由者，應於上訴期間屆滿後20日
內向本院補提理由書( 均須按他造當事人之人數附繕本) 「切勿
逕送上級法院」。
                                    書記官  何伊羚
中    華    民    國    98    年    11    月    19    日
附表一
┌──┬────────┬──────┬───────┬─────┐
│編號│文件名稱        │欄位        │偽造之署名、指│備註（卷證│
│    │                │            │印數目        │頁數）    │
├──┼────────┼──────┼───────┼─────┤
│1   │桃園縣政府警察局│「發現應行扣│偽造「乙○○」│見偵卷第63│
│    │搜索扣押筆錄    │押物，已扣押│之署名及指印各│頁        │
│    │                │並付與扣押物│1枚           │          │
│    │                │收據，經扣押│              │          │
│    │                │之物詳如扣押│              │          │
│    │                │物品目錄表（│              │          │
│    │                │如附件）。受│              │          │
│    │                │執行人簽名捺│              │          │
│    │                │印」欄      │              │          │
├──┼────────┼──────┼───────┼─────┤
│2   │桃園縣政府警察局│「受執行人」│偽造「乙○○」│見偵卷第63│
│    │搜索扣押筆錄    │欄          │之署名及指印各│頁        │
│    │                │            │1 枚          │          │
├──┼────────┼──────┼───────┼─────┤
│3   │桃園縣政府警察局│「所有人/ 持│偽造「乙○○」│見偵卷第64│
│    │桃園分局扣押物品│有人/ 保管人│之署名及指印各│、65頁    │
│    │目錄表2紙       │」欄        │12枚          │          │
├──┼────────┼──────┼───────┼─────┤
│4   │權利告知書      │「被告知人」│偽造「乙○○」│見偵卷第93│
│    │                │欄          │之署名及指印各│頁        │
│    │                │            │1枚           │          │
├──┼────────┼──────┼───────┼─────┤
│5   │逮捕通知書（被通│「被通知人簽│偽造「乙○○」│見偵卷第94│
│    │知人乙○○）    │名按捺」欄  │之署名1 枚    │頁        │
├──┼────────┼──────┼───────┼─────┤
│6   │逮捕通知書（被通│「被通知人通│偽造「乙○○」│見偵卷第95│
│    │知人通知方式欄經│知方式」欄  │之署名1 枚    │頁        │
│    │被告記載「不用通│            │              │          │
│    │知」等文句）    │            │              │          │
├──┼────────┼──────┼───────┼─────┤
│7   │口卡片          │空白處      │偽造「乙○○」│見偵卷第24│
│    │                │            │之署名及指印各│頁        │
│    │                │            │1枚           │          │
├──┼────────┼──────┼───────┼─────┤
│8   │查獲照片        │騎縫處      │偽造「乙○○」│見偵卷第25│
│    │                │            │指印2 枚      │頁        │
├──┼────────┼──────┼───────┼─────┤
│9   │個人戶籍資料查詢│騎縫處      │偽造「乙○○」│見偵卷第26│
│    │結果            │            │指印2 枚      │頁        │
├──┼────────┼──────┼───────┼─────┤
│10  │桃園縣政府警察局│「涉嫌人簽章│偽造「乙○○」│見偵卷第85│
│    │桃園分局查獲「毒│捺印」欄    │之署名、指印各│頁        │
│    │品」初步鑑驗報告│            │1 枚          │          │
│    │單              │            │              │          │
├──┼────────┼──────┼───────┼─────┤
│11  │桃園縣政府警察局│「涉嫌人簽章│偽造「乙○○」│見偵卷第86│
│    │桃園分局查獲毒品│捺印」欄    │之署名、指印各│頁        │
│    │危害防制條例「尿│            │1枚           │          │
│    │液」初步鑑驗報告│            │              │          │
│    │單              │            │              │          │
├──┼────────┼──────┼───────┼─────┤
│12  │桃園縣政府警察局│空白處      │偽造「乙○○」│見偵卷第87│
│    │照片黏貼紀錄表（│            │之署名、指印各│、88頁    │
│    │說明：乙○○尿液│            │2 枚          │          │
│    │鑑驗呈K 他命陽性│            │              │          │
│    │反應）2紙       │            │              │          │
├──┼────────┼──────┼───────┼─────┤
│13  │乙○○第一次調查│受詢問人性別│偽造「乙○○」│見偵卷第9 │
│    │筆錄            │欄旁之空白處│之署名2 枚及指│頁        │
│    │                │、「應告知事│印3 枚        │          │
│    │                │項受詢問人」│              │          │
│    │                │欄、「受詢問│              │          │
│    │                │人」欄      │              │          │
├──┼────────┼──────┼───────┼─────┤
│14  │乙○○第二次調查│受詢問人性別│偽造「乙○○」│見偵卷第10│
│    │筆錄            │欄旁之空白處│之署名2 枚及指│至17頁    │
│    │                │、「應告知事│印1 枚        │          │
│    │                │項受詢問人」│              │          │
│    │                │欄、「受詢問│              │          │
│    │                │人」欄      │              │          │
├──┼────────┼──────┼───────┼─────┤
│15  │乙○○第三次調查│「應告知事項│偽造「乙○○」│見偵卷第18│
│    │筆錄            │受詢問人」欄│之署名2 枚及指│至23頁    │
│    │                │、「受詢問人│印12 枚       │          │
│    │                │」欄、騎縫處│              │          │
├──┼────────┼──────┼───────┼─────┤
│16  │指紋卡片        │各指紋欄位  │偽造「乙○○」│見偵卷第27│
│    │                │            │指印20枚      │頁        │
├──┼────────┼──────┼───────┼─────┤
│17  │臺灣桃園地方法院│「受訊問人」│偽造「乙○○」│見偵卷第10│
│    │檢察署97年8 月19│欄          │之署名1 枚    │3至106頁  │
│    │日訊問筆錄      │            │              │          │
├──┼────────┼──────┼───────┼─────┤
│18  │證人結文        │「證人」欄  │偽造「乙○○」│見偵卷第10│
│    │                │            │之署名1 枚    │8頁       │
├──┼────────┼──────┼───────┼─────┤
│19  │臺灣桃園地方法院│「受訊問人」│偽造「乙○○」│見本院97年│
│    │97年8 月19日訊問│欄          │之署名1 枚    │度聲羈字第│
│    │筆錄            │            │              │627 號卷《│
│    │                │            │              │下稱聲羈卷│
│    │                │            │              │》第16頁  │
├──┼────────┼──────┼───────┼─────┤
│20  │臺灣桃園地方法院│「被告指印」│偽造「乙○○」│見聲羈卷第│
│    │押票（共四聯）  │欄          │之指印4枚     │17頁、17之│
│    │                │            │              │1 頁，偵卷│
│    │                │            │              │第113 頁  │
├──┼────────┼──────┼───────┼─────┤
│21  │臺灣桃園地方法院│「送達方法」│偽造「乙○○」│見聲羈卷第│
│    │送達證書（送達文│項下之「本人│之指印1 枚    │18頁      │
│    │書：押票）      │（簽名蓋章或│              │          │
│    │                │按指印）」欄│              │          │
├──┼────────┴──────┴───────┴─────┤
│合計│偽造「乙○○」署名31枚、指印65枚                          │
└──┴─────────────────────────────┘
附表二：
不具殺傷力之非制式9.0 ±0.5mm 子彈2 顆、愷他命3 包（毛重
各0.40公克、0.70公克、0.87公克）、愷他命殘渣袋1 只、吸食
器1 個、SONY ERICSSON 廠牌行動電話3 支（各插門號SIM 卡1
張）、未拆封SIM 卡3 張、偽造臺灣臺北地方法院監管嚴添圳證
件1 張、偽造臺中地檢署監管科公文1 張、曾國鐘身分證、健保
卡各1 張、黃榮華身分證正、汽車駕照各1 張、潘仁傑身分證1
張、中華郵政金融卡1 張等物。
附錄本案論罪科刑法條：
中華民國刑法第216 條（行使偽造變造或登載不實之文書罪）
行使第210 條至第215 條之文書者，依偽造、變造文書或登載不
實事項或使登載不實事項之規定處斷。
中華民國刑法第210條（偽造變造私文書罪）
偽造、變造私文書，足以生損害於公眾或他人者，處 5 年以下
有期徒刑。
槍砲彈藥刀械管制條例第8條
未經許可，製造、販賣或運輸鋼筆槍、瓦斯槍、麻醉槍、獵槍、
空氣槍或第4 條第1 項第1 款所定其他可發射金屬或子彈具有殺
傷力之各式槍砲者，處無期徒刑或5 年以上有期徒刑，併科新臺
幣1 千萬元以下罰金。
未經許可，轉讓、出租或出借前項所列槍枝者，處5 年以上有期
徒刑，併科新臺幣1 千萬元以下罰金。
意圖供自己或他人犯罪之用，而犯前二項之罪者，處無期徒刑或
7 年以上有期徒刑，併科新臺幣1 千萬元以下罰金。
未經許可，持有、寄藏或意圖販賣而陳列第1 項所列槍枝者，處
3 年以上10年以下有期徒刑，併科新臺幣700 萬元以下罰金。
第 1 項至第 3 項之未遂犯罰之。


司法院資訊處製作；財團法人民間司法改革基金會備份。
